臺灣高雄地方法院民事判決　　　　　 110年度鳳小字第1275號
原　　　告　洪美麗　
被　　　告　陳靖茹　
訴訟代理人　蔡杉淵　
上列當事人間損害賠償事件，本院於民國110 年1 月4 日言詞辯
論終結，判決如下：
    主      文
一、被告應給付原告新臺幣（下同）2 萬5,891 元，及自民國（
    下同）110 年12月9 日起至清償日止，按週年利率5 ％計算
    之利息。
二、原告其餘之訴駁回。
三、訴訟費用1,000 元由被告負擔。
四、本判決第一項得假執行。
    事實及理由
一、原告主張：被告於110 年8 月9 日16時20分許，駕駛車號00
    00-00 號自用小客車（下稱肇事車輛），由北向南沿高雄市
    鳳山區裕昌街行駛，因未注意車前狀況，致肇事車輛右側車
    身與訴外人王志益所有、伊駕駛而熄火停放路邊之車牌號碼
    為9219-JR 號自用小客車（下稱系爭車輛）左側車身發生擦
    撞，系爭車輛因此受損而送廠維修，修復費用共計2 萬2,56
    6 元（工資費用1 萬5,036 元、零件費用7,530 元），又因
    系爭車輛維修4 日，伊必須每日以3,700 元另行租車代步，
    致有代步費用1 萬4,800 元之財產上損失，而王志益已將系
    爭車輛之損害賠償請求權讓與伊。為此，爰依民法侵權行為
    及債權讓與之法律關係請求被告給付上開金額等語。並聲明
    ：被告應給付原告3 萬7,366 元，及其中3 萬元自起訴狀繕
    本送達被告翌日起，其中7,366 元自民事準備書狀繕本送達
    被告翌日起，均至清償日止，按週年利率5 ％計算之利息。
二、被告則以：系爭車輛維修費用中屬於零件部分，應折舊計算
    ，而原告並未提出系爭車輛維修期間支出代步費用之證據，
    故原告無代步費用之損失等語置辯。並聲明：原告之訴駁回
    。
三、本院得心證之理由：
㈠、按汽車、機車或其他非依軌道行駛之動力車輛，在使用中加
    損害於他人者，駕駛人應賠償因此所生之損害，民法第191
    條之2 前段定有明文可參。查原告主張上開交通事故之事實
    ，業據其提出高雄市政府警察局道路交通事故初步分析研判
    表、交通事故現場照片、估價單及高雄市鳳山區調解委員會
    調解不成立證明書等件為證（本院卷第15至22頁），並有本
    件交通事故之道路交通事故現場圖等資料1 份在卷可稽（本
    院卷第29至48頁），而被告於言詞辯論期日對此並未爭執，
    依民事訴訟法第280 條第1 項規定，視同自認。是本件依調
    查證據之結果，認原告主張之事實堪信為真實。又系爭車輛
    之車主王志益已將對被告之債權讓與原告，原告自得依上開
    法律規定行使對被告之損害賠償請求權。
㈡、次按不法毀損他人之物者，被害人得請求賠償其物因毀損所
    減少之價額；負損害賠償責任者，除法律另有規定或契約另
    有訂定外，應回復他方損害發生前之原狀，前項情形，債權
    人得請求支付回復原狀所必要之費用，以代回復原狀，民法
    第196 條、第213 條第1 項、第3 項分別定有明文。又依民
    法第196 條請求賠償物被毀損所減少之價額，得以修復費用
    為估定之標準，但以必要者為限，例如：修理材料以新品換
    舊品，應予折舊，此有最高法院77年5 月17日77年度第9 次
    民事庭會議決議可資參照。故債權人所得請求者既為回復原
    狀之必要費用，倘以維修費用為估定其回復原狀費用之標準
    ，則修理材料以新品換舊品時，即應予折舊。而關於固定資
    產折舊率又可分為平均法及定率遞減法。所謂平均法係以固
    定資產成本減除殘價後之餘額，按固定資產耐用年數表規定
    之耐用年數平均分攤，計算其每期折舊額，定率遞減法係以
    固定資產每期減除該期折舊額之餘額順序作為各次期計算折
    舊之基數，而以一定比率計算其折舊額。是依損害賠償之目
    的在於填補被害人實際損害之目的而言，應採用平均法計算
    折舊，較為公允。查系爭車輛修復費用2 萬2,566 元（工資
    費用1 萬5,036 元、零件費用7,530 元），此費用維修之項
    目核與系爭車輛因本件事故造成之車損部位相符，堪認均屬
    修復所必要。而系爭車輛係93年10月出廠（本院卷第83頁）
    ，迄本件事故發生時即110 年8 月9 日，已使用逾5 年，依
    行政院所頒固定資產耐用年數表及固定資產折舊率表，自用
    小客車之耐用年數為5 年，則零件扣除折舊後之修復費用估
    定為1,255 元【計算方式：1.殘價＝取得成本÷( 耐用年數
    ＋1)即7,530 ÷( 5+1)≒1,255 （小數點以下四捨五入）；
    2.折舊額＝( 取得成本－殘價) ×1/（耐用年數）×（使用
    年數）即( 7,530 －1,255)×1/5 ×（5+0/12）≒6,275 （
    小數點以下四捨五入）；3.扣除折舊後價值＝（新品取得成
    本－折舊額）即7,530 －6,275 ＝1,255 】，另加計毋庸折
    舊之工資費用1 萬5,036 元，系爭車輛之修復費用應為1 萬
    6,291 元【計算式：1,255 元＋15,036元= 16,291元】，逾
    此範圍之部分，則不應准許。
㈢、原告主張系爭車輛修繕期間共計4 日，則原告於此段期間無
    法使用系爭車輛，自受有租車代步費之損害。至於原告主張
    租車代步費應以和運租車股份有限公司（下稱和運公司）11
    0 年12月13日報價單所列7 人座自小客車之日租金3,700 元
    計算部分，本院認為租車費用之多寡受租賃市場活絡程度、
    租賃車型、租賃期間及租賃使用目的等因素影響，不可一概
    而論，且上開報價單係於本件交通事故後所開立，距離本件
    交通事故發生已4 個月，是否與本件交通事故當時之租賃行
    情相當，亦非無疑，況原告自承實際上尚未租車，系爭車輛
    多由其個人或王志益本人在使用，且伊使用時都是獨自開車
    等語（本院卷第77頁），是尚難僅憑原告所提報價單，逕認
    其主張租車代步費用以日租金3,700 元計算為適當，本院審
    酌原告所述其使用系爭車輛之情形及原告所提和運公司之車
    輛日租金一覽表，認以5 人座自小客車之日租金2,400 元作
    為原告租車代步費用計算已足，故原告因系爭車輛維修而受
    有租車代步費用之損害應為9,600 元（計算式：2,400 ×4
    ＝9,600 ），逾此範圍，則為無理由，礙難准許。
㈣、末按遲延之債務，以支付金錢為標的者，債權人得請求依法
    定利率計算之遲延利息；應付利息之債務，其利率未經約定
    ，亦無法律可據者，週年利率5 ％；給付無確定期限者，債
    務人於債權人得請求給付時，經其催告而未為給付，自受催
    告時起，負遲延責任。其經債權人起訴而送達訴狀，與催告
    有同一之效力，民法第203 條、第233 條第1 項前段、第22
    9 條第2 項亦分別定有明文。查原告起訴狀繕本已於110 年
    12月8 日送達被告（本院卷第57頁），準此，原告請求給付
    自起訴狀繕本送達翌日即110 年12月9 日起至清償日止，按
    週年利率5 ％計算之利息，於法並無不合，應予准許。
四、綜上，原告基於民法第191 條之2 前段規定，請求被告給付
    2 萬5,891 元，及自110 年12月9 日起至清償日止，按週年
    利率5 ％計算之利息，為有理由，應予准許。逾此範圍之請
    求則無理由，應予駁回。
五、本件事證已臻明確，兩造其餘攻擊防禦方法及所提證據資料
    ，於判決結果不生影響，爰不一一論列，併此敘明。
六、本件係就民事訴訟法第436 條之8 適用小額訴訟程序所為被
    告敗訴之判決，依同法第436 條之20規定，由本院依職權宣
    告假執行。
七、本件應適用小額訴訟程序，依民事訴訟法第436 條之19第1
    項規定，法院為訴訟費用之裁判時，併確定訴訟費用額為1,
    000 元。另原告之訴雖一部有理由、一部無理由，然因原告
    確有提起本件訴訟必要，且起訴後應徵之裁判費至少為1,00
    0 元（民事訴訟法第77條之13規定參照），是本院認應依民
    事訴訟法第79條規定，酌量情形由被告全部負擔。
中    華    民    國   111    年    1     月    10    日
                  鳳山簡易庭  法    官  林育丞
以上正本係照原本作成。
民事訴訟法第436條之24第2項：對於本判決之上訴，非以違背法
令為理由，不得為之。
如對本判決上訴，須於判決送達後20日內向本院提出上訴狀，並
須表明原判決所違背之法令及其具體內容與依訴訟資料可認為原
判決有違背法令之具體事實之上訴理由。（均須按他造當事人之
人數附繕本）。
中    華    民    國   111    年    1     月    10    日
                              書  記  官